臺灣臺北地方法院刑事判決　　　　　　　96年度易字第2494號
公　訴　人　臺灣臺北地方法院檢察署檢察官
被　　　告　乙○○
　　　　　　　　　　（現因另案於臺灣基隆看守所附設勒戒處
　　　　　　丙○○
　　　　　　　　　　（現因另案於臺灣基隆監獄執行中）
上列被告等因竊盜案件，經檢察官提起公訴（九十六年度偵字第
一八四五三號），本院判決如下：
    主  文
乙○○、丙○○共同攜帶兇器竊盜，丙○○處有期徒刑陸月，如
易科罰金，以新臺幣壹仟元折算壹日，乙○○累犯，處有期徒刑
捌月。扣案之老虎鉗壹支及手套壹只均沒收。
    事  實
一、乙○○與丙○○係兄弟。乙○○前於民國八十四年間因竊盜
    案件，經臺灣基隆地方法院（下稱基隆地院）以八十四年度
    易字第七二０號判處有期徒刑七月，緩刑三年，於同年八月
    十七日確定。詎其竟於緩刑期內之八十五年間因傷害案件，
    經臺灣高等法院以八十五年度上訴字第四六二六號判處有期
    徒刑六年確定。經撤銷前開緩刑，送監接續執行，於八十九
    年八月二十八日因縮短刑期假釋出監，九十二年八月二十八
    日假釋期滿未經撤銷，其未執行之刑，以已執行論（構成累
    犯）。復因於九十六年四月八日犯竊盜案件，經基隆地院於
    同年七月三十日以九十六年度基簡字第八０二號判處有期徒
    刑三月，減為有期徒刑一月又十五日（於同年九月四日確定
    ，此部分不構成累犯）。而丙○○前於九十一年間因擄人勒
    贖案件，經臺灣高等法院以九十二年度上更一字第七五二號
    判處有期徒刑六年六月確定，經送監執行，於九十六年四月
    十日因縮短刑期假釋出監（原縮刑期滿日期為九十七年十一
    月二十日，不構成累犯）。
二、詎乙○○與丙○○猶不知悔改，因需款孔急，竟共同基於意
    圖為自己不法所有之犯意聯絡，由乙○○攜帶其所有之手套
    一只及客觀上足對人之生命、身體、安全構成威脅、具有危
    險性之兇器老虎鉗一支，於九十六年八月二十四日下午六時
    三十分許，夥同丙○○前往億灃工程有限公司（下稱億灃公
    司）位於臺北市中山區○○○路○段三二號地下二樓之建築
    工地，乘工人疏未注意之際，由乙○○穿戴該手套、持上開
    老虎鉗剪斷該工地天花板內之電纜線，而竊取黑色電纜線四
    條（總長二十四公尺）及藍色電纜線一條（長六公尺），丙○○則在旁把風，渠等得手後，正欲逃逸之際，為該工地臨
    時工黃貴美發覺有異而通知億灃公司工務經理甲○○報警當
    場查獲，並扣得上開手套一只及老虎鉗一支。
三、案經甲○○訴由臺北市政府警察局中山分局報請臺灣臺北地
    方法院檢察署檢察官偵查起訴。
    理  由
一、前揭事實，業據被告乙○○及丙○○於本院審理時坦承不諱
    （見本院卷第四０頁反面），核與證人甲○○及黃貴美指證
    失竊情節相符（見偵卷第一六至二一頁），並有現場照片、
    贓物認領保管單附卷可稽（見偵卷第三六至四０頁）及手套
    一只、老虎鉗一支扣案可資佐證。本件事證明確，被告等犯
    行均堪認定，應予依法論科。
二、核被告等所為，均係犯刑法第三百二十一條第一項第三款之
    攜帶兇器竊盜罪。渠等間就前揭犯行有犯意聯絡及行為分擔
    ，為共同正犯。又被告乙○○前於八十四年間因竊盜案件，
    經基隆地院以八十四年度易字第七二０號判處有期徒刑七月
    ，緩刑三年，於同年八月十七日確定。詎其竟於緩刑期內之
    八十五年間因傷害案件，經臺灣高等法院以八十五年度上訴
    字第四六二六號判處有期徒刑六年確定。經撤銷前開緩刑，
    送監接續執行，於八十九年八月二十八日因縮短刑期假釋出
    監，九十二年八月二十八日假釋期滿，未經撤銷，其未執行
    之刑，以已執行論，此有卷附臺灣高等法院被告前案紀錄表
    可按（見本院卷第三至一０頁），其於五年以內故意再犯有
    期徒刑以上之罪，為累犯，依刑法第四十七條第一項規定，
    加重其刑。爰審酌被告乙○○與丙○○係兄弟，分別有如上
    開事實欄所示之多項前科，素行不良，正值壯年，不思以正
    途取財，竟共同以前揭手法行竊，危害社會治安，然所得財
    物價值尚非至鉅，暨犯後均坦承犯行等一切情狀，分別量處
    如主文所示之刑，並就被告丙○○部分，諭知易科罰金之折
    算標準。扣案之手套一只及老虎鉗一支，均係被告乙○○所
    有、供其與被告丙○○共犯本案加重竊盜罪所用之物，業據
    被告乙○○於本院審理時供明在卷（見本院卷第四０頁反面
    ），爰依刑法第三十八條第一項第二款規定宣告沒收。
據上論斷，應依刑事訴訟法第二百八十四條之一、第二百九十九
條第一項前段，刑法第二十八條、第三百二十一條第一項第三款
、第四十七條第一項、第四十一條第一項前段、第三十八條第一
項第二款，判決如主文。
本案經檢察官鄧巧羚到庭執行職務
中　　華　　民　　國　　96　　年　　11　　月　　16　　日
　　　　　　　　　刑事第八庭法　官　陳芃宇
以上正本證明與原本無異。
如不服本判決，應於判決送達後10日內，向本院提出上訴狀。
　　　　　　　　　　　　　　書記官　徐鶯尹
中　　華　　民　　國　　96　　年　　11　　月　　20　　日
附錄本案論罪科刑法條全文：
中華民國刑法第321條
犯竊盜罪而有左列情形之一者，處6月以上、5年以下有期徒刑：
一  於夜間侵入住宅或有人居住之建築物、船艦或隱匿其內而犯
    之者。
二  毀越門扇、牆垣或其他安全設備而犯之者。
三  攜帶兇器而犯之者。
四  結夥三人以上而犯之者。
五  乘火災、水災或其他災害之際而犯之者。
六  在車站或埠頭而犯之者。
前項之未遂犯罰之。
